Minutes et répertoires du notaire Martin BOURON, 22 août 1703 - décembre 1712 (étude XXIX)
Archives nationales
Minutes et répertoires du notaire Martin BOURON, 22 août 1703 - décembre 1712 (étude XXIX)
MC/ET/XXIX/278 - MC/ET/XXIX/307
Etude XXIX; Bouron, Martin
n
Archives nationales de France
Minutes et répertoires: la loi 2008-696 du 15 juillet 2008 relative aux archives a fixé à 75 ans à compter de la date de l'acte, ou à 25 ans à compter de la date du décès de l'intéressé si ce délai est plus bref, le délai de communication des minutes et répertoires des notaires; ce délai est porté à 100 ans à compter de la date de l'acte si le document se rapporte à un mineur (code du Patrimoine, articles L213-2, 4e d et 5e).
Autres documents de l'étude (dossiers de clients, comptabilité...): s'agissant d'archives privées, ces documents sont communicables selon les modalités fixées par le déposant ou le donateur.
Certains documents ne sont pas accessibles en raison de leur mauvais état de conservation.
Versement
Attention: ce notaire n'a laissé de répertoire pour son activité dans l'étude XXIX que pour les années 1713 à 1720. Les autres années de répertoire de son activité 1703-1712 et 1721-1734 sont manquantes.
Accès aux autres instruments de recherche du notaire Martin BOURON
Minutes et répertoires du notaire Martin BOURON, 22 août 1703 - 28 juin 1734 (étude XXIX)
- Minutes de Martin BOURON, 22 août 1703 - décembre 1712; MC/ET/XXIX/278 - MC/ET/XXIX/307
  - Minutes. 1703, 22 août - décembre, 22 août - décembre 1703; MC/ET/XXIX/278
    Informations concernant le classement:
    Le niveau inférieur de description, quand il existe, correspond aux minutes d'actes. Toutes les minutes ne sont pas forcément décrites une à une. Les descriptions de ces minutes sont plus ou moins détaillées.
    - Planier (Jean) maître maçon rue des Francs Bourgeois § procuration, 29 août 1703; MC/ET/XXIX/278
      Origine de l'information:
      Artisans XVIIIe siècle, par M. Rambaud et C. Grodecki, 1956-1977 ( fichier papier entièrement dématérialisé; voir contexte dans le Plan d’orientation général - Notaires de Paris, guides thématiques du Minutier).
      Date de révision: 2011-2012
      Date de création de la notice: 2010
      procuration; Planier, Jean
    - Constitution de rente concernant Jean Hardy, sculpteur ordinaire du roi, demeurant au vieux Louvre., 4 septembre 1703; MC/ET/XXIX/278
      Histoire de l'art, 1700-1750, études XIII à XXXIX (env. 7.500 actes), par Mireille Rambaud, 1966-1975 (fichier papier entièrement dématérialisé; voir contexte dans le Plan d’orientation général - Notaires de Paris, guides thématiques du Minutier).
      Date de révision: 2010
      Date de création de la notice: 2008
      constitution de rente; Louvre (palais du); Hardy, Jean; sculpteur
    - Collet (Olivier Alexis) maître graveur; quai des Orfèvres § bail, 5 septembre 1703; MC/ET/XXIX/278
      bail; Collet, Olivier Alexis
    - Delahaye (Pierre), marchand orfèvre joaillier, quai des Orfèvres § Transport de bail, 10 septembre 1703; MC/ET/XXIX/278
      Delahaye, Pierre
    - Vallée (Protais) Ciseleur en bronze rue Neuve Saint Gervais § Mariage de .., 23 septembre 1703; MC/ET/XXIX/278
      contrat de mariage; Vallée, Protais
    - Quittance concernant Jacques Miché, architecte juré expert, demeurant rue du Murier. nombreuses pièces annexes dont une expertise de maison sise rue Poupée., 25 octobre 1703; MC/ET/XXIX/278
      quittance; Mûrier (rue du); Poupée (rue); Miché, Jacques; architecte
    - Doringue (François) doreur rue du Cherche Midi § reconnaissance, 28 décembre 1703; MC/ET/XXIX/278
      reconnaissance; Doringue, François
    - Rancher (Jean Sébastien) maître relieur doreur de livre rue des Carmes § transaction, 30 décembre 1703; MC/ET/XXIX/278
      accord; Rancher, Jean Sébastien
    - Devis déposé par Jacques de La Joue, architecte juré expert, demeurant rue des Hauts-Moulins, pour la réédification partielle du principal corps de logis sis rue Bordet., 10 décembre 1708; MC/ET/XXIX/278
      devis; Bordet (rue); Hauts-Moulins (rue des); Lajoüe, Jacques de (1686?-1761); architecte
  - Minutes. 1704, janvier - juin, janvier - juin 1704; MC/ET/XXIX/279
    - Marache (Guillaume) maître graveur au Marché Neuf § Mariage de la fille de .., 10 janvier 1700; MC/ET/XXIX/279
      contrat de mariage; Marache, Guillaume
    - Hubert (Guillaume), marchand maître orfèvre joaillier, place Dauphine § Quittance, 12 janvier 1704; MC/ET/XXIX/279
      quittance; Hubert, Guillaume
    - Deshaulles (Jean) maître graveur à Paris § Constitution, 18 janvier 1704; MC/ET/XXIX/279
      constitution de rente; Deshaulles, Jean
    - Robillot (François) maître marchand joaillier lapidaire Cour du Palais § apprentissage, 20 février 1704; MC/ET/XXIX/279
      contrat d'apprentissage; Robillot, François
    - De Saint-Yves (Augustin), maître peintre, rue des Mauvais Garçons § Constitution à la femme de .. et renonciation .. 11 mars 1704, 13 mars 1704; MC/ET/XXIX/279
      constitution de rente; renonciation; De Saint-Yves, Augustin
    - Baronneau (Louis) horloger ordinaire de la reine à Paris § quittance de rachat, 31 mars 1704; MC/ET/XXIX/279
      quittance; Baronneau, Louis
    - Baronneau (Claude Charles) maître peintre à Paris § quittance de rachat, 31 mars 1704; MC/ET/XXIX/279
      quittance; Baronneau, Claude Charles
    - Claye (Louis) maître graveur place Dauphine § apprentissage, 27 mai 1704; MC/ET/XXIX/279
      contrat d'apprentissage; Claye, Louis
    - Gaudron (Antoine) marchand horloger place Dauphine § testament de la femme de .., 12 juin 1704; MC/ET/XXIX/279
      testament; Gaudron, Antoine
    - Beria (Nicolas) maître sculpteur rue Saint Jacques § Constitution, 26 juin 1704; MC/ET/XXIX/279
      constitution de rente; Beria, Nicolas
  - Minutes. 1704, juillet - décembre, juillet - décembre 1704; MC/ET/XXIX/280
    - MARIE de MÉDICIS § Nomination par les serviteurs et créanciers de MARIE de MÉDICIS ayant assisté à sa mort à Cologne et ayant accompagné son corps à Saint-Denis, de l'un d'eux comme syndic pour percevoir leurs gages.; Idem., 31 juillet 1643 - 1er août 1643; MC/ET/XXIX/280
      Fichier dit 'général' XVIIe-XVIIIe siècles, par le personnel du Minutier, 1954-1999 ( fichier papier entièrement dématérialisé; voir contexte dans le Plan d’orientation général - Notaires de Paris, guides thématiques du Minutier).
    - Dubois (Jean) Messire Doreur rue de la Calande § Vente de meubles, 6 juillet 1704; MC/ET/XXIX/280
      acte de vente; Dubois, Jean
    - Dubois (Simon) Messire Doreur Marché Neuf § Vente de meubles, 6 juillet 1704; MC/ET/XXIX/280
      acte de vente; Dubois, Simon
    - Claye (Louis) Messire Graveur P/er/ Dauphine § Dépôt de Quittances, 14 juillet 1704; MC/ET/XXIX/280
      quittance; Claye, Louis
    - Langlois (Nicolas) Maçon § Désistement, 19 juillet 1704; MC/ET/XXIX/280
      Langlois, Nicolas
    - Contrat entre Louis Auger, maître graveur, et Thomas Bigand au profit de son fils Noël Bigand., 6 septembre 1704; MC/ET/XXIX/280
      contrat d'apprentissage; Auger, Louis; Bigand, Noël; Bigand, Thomas; graveur
    - Crossval (Léonard) maître menuisier rue Guillaume ?, 6 septembre 1704; MC/ET/XXIX/280
      Crossval, Léonard
    - Garrier (Nicolas) Messire Graveur Cour Neuve du Palais § Ratification d'apprentissage, 6 septembre 1704; MC/ET/XXIX/280
      contrat d'apprentissage; Garrier, Nicolas
    - Le Lorrain (Pierre) Messire Graveur Cour Neuve du Palais § Ratification d'apprentissage, 6 septembre 1704; MC/ET/XXIX/280
      contrat d'apprentissage; Le Lorrain, Pierre
    - Doutreau (Sébastien) Messire graveur; P/ce/ Dauphine § Ratification d'apprentissage, 6 septembre 1704; MC/ET/XXIX/280
      contrat d'apprentissage; Doutreau, Sébastien
    - Acte concernant Nicolas Gavrien, demeurant cour Neuve-du-Palais, 6 septembre 1704; MC/ET/XXIX/280
      Neuve-du-Palais (cour); Gavrien, Nicolas
    - Chambert (Pierre) Menuisier rue Saint-Pierre § présent à Mariage, 8 septembre 1704; MC/ET/XXIX/280
      contrat de mariage; Chambert, Pierre
    - Partage et subdivision concernant Jacques Lajoue, entrepreneur de bâtiments, demeurant rue du Haut-Moulin., 9 septembre 1704; MC/ET/XXIX/280
      partage; Haut-Moulin (rue du); Lajoüe, Jacques de (1686?-1761); chef d'entreprise
    - Pendule de Martinot § Inventaire après décès de Pierre Forest, conseiller au Parlement, 11 septembre 1704; MC/ET/XXIX/280
      inventaire
    - Inventaire après décès de René Mercier, valet de chambre du prince de Condé, mentionnant une tapisserie, l'Apocalypse., 12 septembre 1704; MC/ET/XXIX/280
      inventaire après décès; Mercier, René; employé de maison
    - Ludde (Pierre), menuisier, à Lusarche § Bail, 18 octobre 1704; MC/ET/XXIX/280
      bail; Ludde, Pierre
    - Barthe (Antoine), marchand orfèvre et joaillier, rue de la Pelleterie § Vente, 20 octobre 1704; MC/ET/XXIX/280
      acte de vente; Barthe, Antoine
    - Claye (Louis) Messire Graveur P/ce/ Dauphine § Vente, 29 octobre 1704; MC/ET/XXIX/280
      acte de vente; Claye, Louis
    - Toussaint (Jacques) Messire fondeur rue de la Lanterne § Transport de bail, 8 novembre 1704; MC/ET/XXIX/280
      bail; Toussaint, Jacques
    - Auger (Louis) Messire graveur Place Dauphine § Quittance, 27 novembre 1704; MC/ET/XXIX/280
      quittance; Auger, Louis
    - Theuenin Doreur § Quittance, 30 novembre 1704; MC/ET/XXIX/280
      quittance
    - Compte de tutelle concernant Pierre Soubiran, maître graveur, demeurant quai des Orfèvres., 3 décembre 1704; MC/ET/XXIX/280
      compte de tutelle; Orfèvres (quai des); Soubiran, Pierre; graveur
    - Vauclin (Louis), marchand orfèvre, rue du Harlay § Inventaire de Michel Lanoye, 12 décembre 1704; MC/ET/XXIX/280
      inventaire après décès; Vauclin, Louis
    - Transport de rente concernant jacques Lajoue, entrepreneur de bâtiments, demeurant rue du Haut-Moulin., 15 décembre 1704; MC/ET/XXIX/280
      transport de droits; Haut-Moulin (rue du); Lajoüe, Jacques de (1686?-1761); chef d'entreprise
    - Comparution et quittance concernant Jacques Lajoue, entrepreneur de bâtiments, architecte, demeurant rue du Haut-Moulin., 29 décembre 1704; MC/ET/XXIX/280
      comparution; quittance; Haut-Moulin (rue du); Lajoüe, Jacques de (1686?-1761); architecte; chef d'entreprise
    - Formentin (Claude) Messire Potier d'étain Noyon § Comparution et quittance, 29 décembre 1704; MC/ET/XXIX/280
      quittance; Formentin, Claude
  - Minutes. 1705, janvier - avril, janvier - avril 1705; MC/ET/XXIX/281
    - Cheron (Nicolas François), marchand orfèvre joaillier, rue de la Savonnerie § Bail à .., 29 janvier 1705; MC/ET/XXIX/281
      bail; Cheron, Nicolas François
    - Auger (Louis) maître graveur place Dauphine § Constitution, 1er février 1705; MC/ET/XXIX/281
      constitution de rente; Auger, Louis
    - Mariage du fils de feu Pierre Soubiran, graveur ordinaire du cabinet du roi à Paris., 18 février 1705; MC/ET/XXIX/281
      contrat de mariage; Soubiran, Pierre; graveur
    - Gambier (Jean), marchand orfèvre, à Paris § Mariage de la fille de .., 18 février 1705; MC/ET/XXIX/281
      contrat de mariage; Gambier, Jean
    - Soubiran (Arnaud) maître graveur quai des Orfèvres § Mariage de -, 18 février 1705; MC/ET/XXIX/281
      contrat de mariage; Soubiran, Arnaud
    - Auger (Louis) maître graveur place Dauphine § Constitution, 25 février 1705; MC/ET/XXIX/281
    - Constitutions (deux actes) concernant Jean Thierry, sculpteur du roi, demeurant au vieux Louvre, 16 mars 1705; MC/ET/XXIX/281
      constitution de rente; Louvre (palais du); Thierry, Jean (1669-1739); sculpteur
    - Delisle (Jean) maître horloger pont Notre Dame § Mariage de .., 29 mars 1705; MC/ET/XXIX/281
      contrat de mariage; Delisle, Jean
    - Fanet (Jacques) entrepreneur de bâtiments rue du Petit Lion § Marché (ravalement au pignon), 17 avril 1705; MC/ET/XXIX/281
      marché; Fanet, Jacques
    - Pinguet (Henri) maître graveur place Dauphine § bail, 19 avril 1705; MC/ET/XXIX/281
      bail; Pinguet, Henri
    - Suret (Charles Melchior) maître graveur rue Saint Louis § Constitution, 21 avril 1705; MC/ET/XXIX/281
      constitution de rente; Suret, Charles Melchior
    - Pelletier (Nicolas) maître graveur place Dauphine § Constitution, 21 avril 1705; MC/ET/XXIX/281
      constitution de rente; Pelletier, Nicolas
    - Bourgeois (Jean Germain) maître graveurs place Dauphine § Constitution, 24 avril 1705; MC/ET/XXIX/281
      constitution de rente; Bourgeois, Jean Germain
  - Minutes. 1705, mai - août, mai - août 1705; MC/ET/XXIX/282
    - Constitution de rente par Denis DEMONTEGU (2 actes). Maître à danser. Rue de la Vieille-Draperie., 6 mai 1705; MC/ET/XXIX/282
      Musique XVIIIe siècle, danseurs (1.088 actes), par Madeleine Jurgens, Mireille Rambaud, Valérie Brousselle, 1963, 1984-1996. Le fichier a été traité pour la partie 'danseurs'.(fichier papier entièrement dématérialisé; voir contexte dans le Plan d’orientation général - Notaires de Paris, guides thématiques du Minutier).
      Date de création de la notice: 2005
      constitution de rente; Vieille-Draperie (rue de la); Demontegu, Denis; enseignant; danseur
    - Vauclin (Louis), marchand orfèvre, rue de Harlay § Constitution de rente .., 6 mai 1705; MC/ET/XXIX/282
      constitution de rente; Vauclin, Louis
    - DUVAL (François) Maître horloger Pont au Change § Décharge., 19 mai 1705; MC/ET/XXIX/282
      Duval, François
    - SURET (Melchior) graveur Rue Saint-Louis § Déclaration, 7 juillet 1705; MC/ET/XXIX/282
      déclaration; Suret, Melchior
    - Constitutions(deux actes) concernant Jean Thierry, sculpteur du roi, demeurant au vieux Louvre., 17 juillet 1705; MC/ET/XXIX/282
    - DEBEY (Jean) Maître graveur Cour du Palais paroisse Saint-Barthélemy § Constitution de rente .., 21 juillet 1705; MC/ET/XXIX/282
      constitution de rente; Debey, Jean
    - MOREAU (Nicolas) Maçon gde rue Mouffetard § Obligation .., 24 août 1705; MC/ET/XXIX/282
      obligation; Moreau, Nicolas
    - Comparution concernant Jacques de La Joue, architecte entrepreneur de bâtiments du roi, demeurant rue des Hauts-Moulins., 28 août 1705; MC/ET/XXIX/282
      comparution; Hauts-Moulins (rue des); Lajoüe, Jacques de (1686?-1761); architecte; chef d'entreprise
    - CROCOISON (Jean) entrepreneur de bâtiments § Comparaison .., 28 août 1705; MC/ET/XXIX/282
      Crocoison, Jean
  - Minutes. 1705, septembre - décembre, septembre - décembre 1705; MC/ET/XXIX/283
    - OUTARDEL (Gabriel) Maître Serrurier au Marché Neuf § mise en apprentissage chez .., 6 septembre 1705; MC/ET/XXIX/283
      contrat d'apprentissage; Outardel, Gabriel
    - SERRURIER (apprentissage de) § Mise en .. des OLIVIER (Jean) pendant 5 ans, chez OULARDOT (Gabriel) qui le nourrit loge, blanchit habille lui fournit une juté de vin par jour moyennant mille livres., 6 septembre 1705; MC/ET/XXIX/283
      contrat d'apprentissage
    - Testament de Jean Hardy, sculpteur ordinaire du roi, demeurant rue Champfleury., 11 septembre 1705; MC/ET/XXIX/283
      testament; Champ-Fleuri (rue du); Hardy, Jean; sculpteur
    - Levesque (Nicolas), marchand orfèvre, rue de Gesvres § Quittance et mainlevée .., 24 septembre 1705; MC/ET/XXIX/283
      quittance; mainlevée; Levesque, Nicolas
    - Transaction concernant Bartholomé Rastrelly, maître sculpteur, demeurant rue de la Lune., 25 septembre 1705; MC/ET/XXIX/283
      accord; Lune (rue de la); Rastrelli, Charles Barthélemy (1675-1744); sculpteur
    - RASTIEL (Bartholomé) Maître sculpteur Rue de la Lune § Transaction .., 25 septembre 1705; MC/ET/XXIX/283
      accord; Rastiel, Bartholomé
    - MALLEROT (Pierre) Maître marbrier Rue de la Lune § Transaction .., 25 septembre 1705; MC/ET/XXIX/283
      accord; Mallerot, Pierre
    - BOULLET (Edmé) Maître Serrurier Rue des Blancs manteaux § Transaction -, 4 octobre 1705; MC/ET/XXIX/283
      accord; Boullet, Edmé
    - Devis et marché de maçonnerie et autres passé par Jacques de La Joue, entrepreneur de bâtiments, demeurant rue des Hauts-Moulins, pour la reconstruction d'une maison sise rue Neuve-Notre-Dame., 12 octobre 1705; MC/ET/XXIX/283
      devis; marché; Hauts-Moulins (rue des); Neuve-Notre-Dame (rue); Lajoüe, Jacques de (1686?-1761); chef d'entreprise
    - HERISSANT (Pierre), Maître peintre, Enclos du Temple § Consentement .., 17 octobre 1705; MC/ET/XXIX/283
      Herissant, Pierre
    - GAUDRON (Antoine) Maître Horloger Paroisse Saint-Barthélemy § Déclaration .., 22 octobre 1705; MC/ET/XXIX/283
      déclaration; Gaudron, Antoine
    - Vente concernant Charles François Silvestre, maître à dessiner du duc de Bourgogne., 10 novembre 1705; MC/ET/XXIX/283
      acte de vente; Silvestre, Charles François de (1667-1738); dessinateur
    - THURET (Isaac) Horloger ordinaire du Roi. Galerie du Louvre. § Vente .., 10 novembre 1705; MC/ET/XXIX/283
      acte de vente; Thuret, Isaac
    - GAUDRON (Antoine) Maître horloger Place Saint-Barthélemy § obligation .., 11 novembre 1705; MC/ET/XXIX/283
      obligation; Gaudron, Antoine
    - Clément (Jean), marchand orfèvre, rue Saint-Louis § Titre nouvel .., 14 novembre 1705; MC/ET/XXIX/283
      titre nouvel; Clément, Jean
    - Mariage de Vincent Lesueur, graveur, demeurant rue Saint-Jacques, fils de pierre Lesueur, graveur à Rouen., 6 décembre 1705; MC/ET/XXIX/283
      contrat de mariage; Saint-Jacques (rue); Rouen (Seine-Maritime); Lesueur, Pierre; Lesueur, Vincent; graveur
    - MAUGRAS (Louis) Relieur. § Présent à un mariage .., 6 décembre 1705; MC/ET/XXIX/283
      contrat de mariage; Maugras, Louis
    - ROUSSEAU (Simon) Maître maçon Rue Aubry Le Boucher § Quittance .., 7 décembre 1705; MC/ET/XXIX/283
      quittance; Rousseau, Simon
    - GAUDRON (Antoine) Marchand Horloger Paroisse Saint-Barthélemy § Vente de meubles., 9 décembre 1705; MC/ET/XXIX/283
      acte de vente; Gaudron, Antoine
    - Brisseau (Claude), marchand orfèvre, quai de l'Horloge § Vente de meubles, 9 décembre 1705; MC/ET/XXIX/283
      acte de vente; Brisseau, Claude
    - THURET (Isaac) Horloger ordinaire du roi. Galerie du Louvre § Constitutions de rente, 2 actes même date, 10 décembre 1705; MC/ET/XXIX/283
      constitution de rente; Thuret, Isaac
    - Déclaration et transport de rente (2 actes) par Pierre-François Fourneau à l'Académie royale de danse., 19 décembre 1705; MC/ET/XXIX/283
      déclaration; transport de droits; Fourneau, Pierre-François
    - Certificat concernant Jacques de La Joue, architecte juré expert, demeurant rue des Hauts-Moulins., 19 décembre 1705; MC/ET/XXIX/283
      certificat; Hauts-Moulins (rue des); Lajoüe, Jacques de (1686?-1761); architecte
    - CHAUFFOUR (Etienne) maçon entrepreneur des bâtiments Bagnolet § Dépôt de marché .., 28 décembre 1705; MC/ET/XXIX/283
      marché; Chauffour, Etienne
  - Minutes. 1706, janvier - avril, janvier - avril 1706; MC/ET/XXIX/284
    - Inventaire après décès fait à la requête de Jacques de La Joue, architecte entrepreneur, demeurant rue des Hauts-Moulins., 3 janvier 1706; MC/ET/XXIX/284
      inventaire après décès; Hauts-Moulins (rue des); Lajoüe, Jacques de (1686?-1761); architecte; chef d'entreprise
    - Devis des ouvrages de maçonnerie et autres fait par Jacques de La Joue, architecte, demeurant rue des Hauts-Moulins., 28 janvier 1706; MC/ET/XXIX/284
      devis; Hauts-Moulins (rue des); Lajoüe, Jacques de (1686?-1761); architecte
    - Pernet (Louis), maître menuisier, rue Jean-Paul Molet § Devis d'ouvrages de menuiserie exécuté par .., 28 janvier 1706; MC/ET/XXIX/284
      devis; Pernet, Louis
    - LEROY (Etienne) Entrepreneur des bâtiments Rue du Bout du Monde § Devis d'ouvrages de maçonnerie exécutés par .., 28 janvier 1706; MC/ET/XXIX/284
      devis; Leroy, Etienne
    - REGNAULT (Pierre) Marchand faïencier Rue des Hauts Moulins § Inventaire après décès de la veuve de .., 13 février 1706; MC/ET/XXIX/284
      inventaire; Regnault, Pierre
    - Mainlevée rapportée concernant Jérôme Derrais, marbrier sculpteur ordinaire du roi, demeurant rue Poissonnière., 27 février 1706; MC/ET/XXIX/284
      mainlevée; Poissonnière (rue); Derrais, Jérôme; tailleur de pierre; sculpteur
    - LEBON (Philippe) Tapissier du Roi § Compte et obligation - Transport de rente; 2 actes même date, 3 avril 1706; MC/ET/XXIX/284
      transport de droits; obligation; Lebon, Philippe
  - Minutes. 1706, mai - août, mai - août 1706; MC/ET/XXIX/285
    - VOISIN (Nicolas) Maître horloger Rue Dauphine § Transport d'apprentissage .., 2 mai 1706; MC/ET/XXIX/285
      contrat d'apprentissage; Voisin, Nicolas
    - VITROLLE (Guillaume) Maître horloger faubourg Saint Antoine § Transport d'apprentissage .., 2 mai 1706; MC/ET/XXIX/285
      contrat d'apprentissage; Vitrolle, Guillaume
    - ROBILLOT (Vincent) Joaillier Cour du Palais § Transport de brevet., 20 mai 1706; MC/ET/XXIX/285
      Robillot, Vincent
    - Bail par Jacques de La Joue, architecte entrepreneur de bâtiments, demeurant rue des Hauts-Moulins., 7 juin 1706; MC/ET/XXIX/285
      bail; Hauts-Moulins (rue des); La Loue, Jacques de; architecte; chef d'entreprise
    - GILLET (Pierre) Maître menuisier; Rue Neuve des Petits-Champs § Quittance et décharge ..; Indemnité; 2 actes, 9 juin 1706; MC/ET/XXIX/285
      quittance; Gillet, Pierre
    - DAUVERGNE (Nicolas) Maître menuisier § Délibération .., 20 juin 1706; MC/ET/XXIX/285
      Dauvergne, Nicolas
    - COSSART (Michel) Maître potier d'étain Marche neufs § Délibération .., 20 juin 1706; MC/ET/XXIX/285
      Cossart, Michel
    - OUTARDEL (Gabriel) Maître serrurier § Délibération., 20 juin 1706; MC/ET/XXIX/285
      Outardel, Gabriel
    - MESSANT (Jean Louis) Maître doreur; Paris § Constitution, de rente .. 2 actes, 28 juin 1706; MC/ET/XXIX/285
      constitution de rente; Messant, Jean Louis
    - Procès verbal de visite déposé par Jacques de La Joue, entrepreneur de bâtiments du roi., 3 juillet 1706; MC/ET/XXIX/285
      procès-verbal; Lajoüe, Jacques de (1686?-1761); chef d'entreprise
    - Mise en apprentissage de Olivier Lachaux, âgé de 13 ans, chez Paul Ladame, maître graveur, rue de Harlay, moyennant 200 livres., 26 juillet 1706; MC/ET/XXIX/285
      contrat d'apprentissage; Harlay (rue de); Ladame, Paul; graveur
    - Devis des ouvrages de maçonnerie et autres fait par Jacques de La Joue, architecte, demeurant rue des Hauts-Moulins., 20 août 1706; MC/ET/XXIX/285
    - GUIBOUST (Germain) Maître menuisier; Rue du Bac § Devis d'ouvrages de menuisier à exécuter par .., 20 août 1706; MC/ET/XXIX/285
      devis; Guiboust, Germain
    - LELOUP (Jean) Entrepreneur de bâtiments Rue de la Pelleterie § Marché de maçonnerie etc... passé par .., 20 août 1706; MC/ET/XXIX/285
      marché; Leloup, Jean
    - DUBOIS (Jean) Architecte entrepreneur des bâtiments faubourg Saint-Germain rue du CINDRÉ § Devis d'ouvrage de maçonnerie de .. faits par .., 20 août 1706; MC/ET/XXIX/285
      devis; Dubois, Jean
    - Bonnestrenne (Charles), marchand orfèvre, quai des Orfèvres § Transaction .., 25 août 1706; MC/ET/XXIX/285
      accord; Bonnestrenne, Charles
    - OGIER (Jean) apareilleur de bâtiments Rue de Heurejois § Mariage de la fille de .., 31 août 1706; MC/ET/XXIX/285
      contrat de mariage; Ogier, Jean
  - Minutes. 1706, septembre - décembre, septembre - décembre 1706; MC/ET/XXIX/286
    - Daudin (René) maître graveur à Paris § procuration déposée, 3 septembre 1706; MC/ET/XXIX/286
      procuration; Daudin, René
    - Briant (Antoine) dit La Palme maçon à Charenton § devis et marché (réparations), 16 septembre 1706; MC/ET/XXIX/286
      devis; marché; Briant, Antoine
    - Aubert (Gabriel) maître brodeur rue des Petits Carreaux § Mariage de -, 3 octobre 1706; MC/ET/XXIX/286
      contrat de mariage; Aubert, Gabriel
    - Aubert (Jacques) maître brodeur § Mariage du fils de feu .., 3 octobre 1706; MC/ET/XXIX/286
      contrat de mariage; Aubert, Jacques
    - Nyon (Philippe) maître graveur place Dauphine en qualité de tuteur § Constitution, 19 octobre 1706; MC/ET/XXIX/286